【裁判字號】    97,裁,5014
【裁判日期】    971113
【裁判案由】    限制出境
【裁判全文】
最  高  行  政  法  院  裁  定
                                      97年度裁字第5014號
上  訴  人  甲○○
被 上訴 人  財政部
代  表  人  乙○○
上列當事人間限制出境事件，上訴人對於中華民國97年7月17日
臺北高等行政法院96年度訴字第3990號判決，提起上訴，本院裁
定如下：
    主  文
上訴駁回。
上訴審訴訟費用由上訴人負擔。
    理  由
一、按對於高等行政法院判決之上訴，非以其違背法令為理由，
    不得為之，行政訴訟法第242條定有明文。依同法第243條第
    1項規定，判決不適用法規或適用不當者，為違背法令；而
    判決有同條第2項所列各款情形之一者，為當然違背法令。
    又提起上訴，應以上訴狀表明上訴理由，並應添具關於上訴
    理由之必要證據，復為同法第244條第1項第4款及第2項所明
    定。準此，當事人對於高等行政法院判決提起上訴，如以高
    等行政法院判決有行政訴訟法第243條第1項規定之不適用法
    規或適用不當為理由時，其上訴狀或理由書應有具體之指摘
    ，並揭示該法規之條項或其內容；若係成文法以外之法則，
    應揭示該法則之旨趣；倘為司法院解釋或本院之判例，則應
    揭示該判解之字號或其內容；如以高等行政法院判決有行政
    訴訟法第243條第2項所列各款情形為理由時，其上訴狀或理
    由書應揭示合於該條項各款之事實。上訴狀或理由書如未依
    此項方法表明，或其所表明者與上開法條規定不合時，即難
    認為已對高等行政法院判決之違背法令有具體之指摘，其上
    訴自難認為合法。
二、本件上訴人對於臺北高等行政法院96年度訴字第3990號判決
    （下稱原判決）上訴，雖以：揆諸被上訴人之民國（下同）
    83年12月2日台財稅字第831624248號函釋：「公司清算期間
    ，稅單應向清算人送達；如有限制負責人出境必要時，應以
    清算人為限制出境對象。」之意旨、限制欠稅人或欠稅營利
    事業負責人出境實施辦法第4條前段：「依第2條規定限制營
    利事業負責人出境後，如營利事業之負責人有變更時，應以
    變更後之負責人為限制出境對象。」及公司法第8條第2項：
    「公司之…清算人…在執行職務範圍內，亦為公司負責人。
    」等規定，本件一路發通運股份有限公司及一路發交通有限
    公司業經全體股東同意解散，選任黃仁物為清算人，並聲報
    臺灣高雄地方法院准予備查在案，現今上開公司刻於清算期
    間，倘有限制負責人出境之必要，應以變更後之負責人即清
    算人黃仁物為限制出境之對象，是原處分顯然違法，原判決
    容有失察之處等語為由。惟核其上訴狀所載內容，無非係重
    述其在原審業經主張而為原判決摒棄不採之陳詞，而未具體
    表明原判決究竟有如何合於不適用法規或適用不當、或有行
    政訴訟法第243條第2項所列各款之情形，尚難認為已對原判
    決之如何違背法令有具體之指摘。依首揭規定及說明，應認
    其上訴為不合法，應予駁回。末查，被上訴人業以97年9月
    23日台財稅字第0970097595號函請內政部入出國及移民署解
    除上開公司負責人即上訴人出境限制，此有原審法院函轉該
    函之副本可稽，並經本院依職權登入法務部入出境資訊連結
    作業系統查詢結果，已無上訴人被限制出境之資料，此有查
    詢結果資料可憑，併此敘明。
三、據上論結，本件上訴為不合法。依行政訴訟法第249條第1項
    前段、第104條、民事訴訟法第95條、第78條，裁定如主文
    。
中    華    民    國    97    年    11    月    13    日
                    最高行政法院第五庭
                        審判長法官  劉  鑫  楨
                              法官  黃  秋  鴻
                              法官  王  德  麟
                              法官  黃  淑  玲
                              法官  吳  慧  娟
以  上  正  本  證  明  與  原  本  無  異
中    華    民    國    97    年    11    月    13    日
                              書記官  張  雅  琴


司法院資訊處製作；財團法人民間司法改革基金會備份。
